# 关于股份支付中授予股票期权稀释每股收益的计算

提问人：baibing_132 时间：2021-07-15 09:53:05
关于股份支付中授予股票期权稀释每股收益的计算
对于稀释性认股权证、股份期权，计算稀释每股收益时，一般无需调整作为分子的净利润金额，只需按照下列公式对作为分母的普通股加权平均数进行调整：
调整增加的普通股股数＝拟行权时转换的普通股股数－拟行权时转换的普通股股数×行权价格÷当期普通股平均市场价格
请问 这里的 拟行权时转换的普通股股数 用对可行权估计吗？

回答人：chenyiwei
为计算稀释每股收益，不需要考虑预计离职和解锁比例，应假设最终解锁比例是100%。

提问人：不思 议 时间：2021-08-20 12:39:43
陈版主您好，想问一下，企业会计准则解释第 7 号有明确解释限制性股票的股权激励计划对稀释每股收益计算的影响。那对于股权期权，应该如何考虑对稀释每股收益的形象呢？好像没有看到有比较详尽的官方文件解释应该如何计算。另外还想问一下，对于有服务期要求的股票期权，如果在满足可行权条件之前，这个期权会影响稀释每股收益吗？如何影响的呢

回答人：chenyiwei
期权形式下，并无实际已发行的股份，所以不影响基本每股收益；对于稀释每股收益计算，在服务期限条件和业绩条件满足之前，也不纳入。